【裁判字號】    97,簡抗,12
【裁判日期】    971125
【裁判案由】    侵權行為損害賠償
【裁判全文】
臺灣臺南地方法院民事裁定              97年度簡抗字第12號
抗  告  人  乙○○
                        號
相  對  人  台灣糖業股份有限公司
法定代理人  甲○○
上列當事人間請求侵權行為損害賠償事件，抗告人對於民國97年
10月31日本院台南簡易庭97年度南簡字第1799號裁定提起抗告，
本院裁定如下：
    主  文
抗告駁回。
抗告程序費用由抗告人負擔。
    理  由
一、本件抗告意旨略以：抗告人於民國71年間在臺南縣仁德鄉○
    ○○段591地號土地（下稱系爭土地）開墾250坪土地種植芒
    果、椰子等果樹，並於系爭土地上建造一間房屋（下稱系爭
    房屋）居住，四周用鐵網圍好，防獸侵入。抗告人就系爭土
    地有使用權，相對人如要收回系爭土地，依法要與抗告人協
    議發補償金，有償收回，否則強行摧毀，是毀損罪。詎相對
    人於96年5月11日僱挖土機將抗告人所有之系爭房屋、鐵柵
    門、鐵網籬牆長26台尺摧毀，致抗告人損失新臺幣（下同）
    30萬元，自應賠償抗告人之損失等語。
二、按原告之訴，有下列各款情形之一者，法院應以裁定駁回之
    。但其情形可以補正者，審判長應定期間先命補正：．．．
    七、起訴違背第253條、第263條第2項之規定，或其訴訟標
    的為確定判決之效力所及者；當事人不得就已起訴之事件，
    於訴訟繫屬中，更行起訴，民事訴訟法第249條第1項第7款
    、第253條分別定有明文。前後兩訴是否同一事件，應依（
    一）前後兩訴之當事人是否相同；（二)前後兩訴之訴訟標
    的是否相同；（三）前後兩訴之聲明，是否相同、相反或可
    以代用等三個因素決定之（最高法院73年度台抗字第518號
    裁定參照）。
三、經查：
（一）抗告人前於97年6月25日已起訴請求相對人賠償抗告人30
      萬元，其起訴意旨略以：抗告人於71年間在系爭土地開墾
      250坪土地種植芒果、椰子等果樹，並於系爭土地自行建
      造系爭房屋居住，四周用鐵網圍好。詎相對人竟於96年5
      月11日僱挖土機將抗告人所有之系爭房屋、鐵柵門（長5
      尺、高100公分）、鐵網籬牆（長26台尺、高160公分）拆
      除，致抗告人損失30萬元（包括系爭房屋264,000元、系
      爭房屋內之衣櫃等傢俱共26,400元、鐵柵門1,800元、鐵
      絲網7,800元）。爰依侵權行為之法律關係，請求相對人
      賠償抗告人之損失。並聲明：相對人應給付抗告人30萬元
      及自起訴狀繕本送達翌日起至清償日止，按週年利率百分
      之5計算之利息。本院以97年度南簡字第1194號（下稱前
      案）受理後，於97年9月22日宣判，抗告人於97年9月25日
      收受判決，業經本院調閱本院97年度南簡字第1194號卷查
      明屬實。
（二）抗告人復於97年9月30日提起本件訴訟，由本件起訴狀所
      載之內容觀之，本案與前案不僅「當事人」及「訴之聲明
      」相同，其基本事實亦相同，且抗告人均係本於侵權行為
      之法律關係請求相對人賠償，揆諸上開說明，前後二訴訟
      顯為同一事件。
（三）綜上所述，抗告人就同一事件重複提起本件訴訟，已違反
      民事訴訟法第253條不得更行起訴之規定，原審依同法第2
      49條第1項第7款之規定，裁定駁回抗告人本件起訴，於法
      並無違誤。抗告意旨猶執前詞，指摘原裁定不當，為無理
      由，應予駁回。
四、據上論結，本件抗告為無理由，依民事訴訟法第436條之1第
    3項、第495條之1第1項、第449條第1項、第249第1項第7款
    、第95條、第78條，裁定如主文。
中    華    民    國    97    年    11    月    25    日
                  民事第一庭    審判長法  官  楊清安
                                      法  官  孫玉文
                                      法  官  蘇正賢
以上正本證明與原本無異
本裁定不得抗告。
中    華    民    國    97    年    11    月    25    日
                                      書記官  陳美萍


司法院資訊處製作；財團法人民間司法改革基金會備份。
